# 请问收到的政府补偿款的问题

提问人：liubin988513 时间：2013-06-20 22:04:36
按照解释 3 号处理，最终余额计入资本公积

回答人：chenyiwei
补充：新准则下按照解释 3 号处理。尚未执行新准则的企业，继续执行财企[2005]123号文件的规定。